【裁判字號】    98,易,191
【裁判日期】    980408
【裁判案由】    違反毒品危害防制條例
【裁判全文】
臺灣屏東地方法院刑事判決               98年度易字第191號
公  訴  人  臺灣屏東地方法院檢察署檢察官
被      告  甲○○
上列被告因違反毒品危害防制條例案件，經檢察官提起公訴（98
年度毒偵字第89號），本院裁定改依簡式審判程序審理，判決如
下：
    主  文
甲○○持有第一級毒品，累犯，處有期徒刑月，如易科罰金，
以新臺幣壹仟元折算壹日。扣案之第一級毒品海洛因壹包（驗前
淨重零點零捌公克，驗後淨重零點零零公克）沒收銷燬之。
    事  實
一、甲○○前因施用毒品案件經本院於民國96年8 月20日以96年
    度訴字第773 號判處應執行有期徒刑1 年確定，業於97年6
    月12日因徒刑執行完畢出監。
二、詎其猶不知悔改，復於98年1 月8 日下午某時，為供己施用
    之目的，在屏東縣恆春鎮市區向姓名年籍不詳綽號阿良之成
    年男子，購買第一級毒品海洛因1 包（驗前淨重0 點038 公
    克，驗後淨重0 點030 公克）而持有之。嗣於同日下午5 時
    40分許，在屏東縣車城鄉○○村○○路段，因行跡可疑為警
    盤查而查獲。
三、案經屏東縣警察局恆春分局報請臺灣屏東地方法院檢察署檢
    察官偵查起訴。
    理  由
一、本件被告甲○○犯係死刑、無期徒刑、最輕本刑為3 年以上
    有期徒刑以外之罪，其於本院準備程序中就前揭被訴事實為
    有罪之陳述，經告知簡式審判程序之旨，並聽取其與公訴人
    之意見後，本院認無不得或不宜改依簡式審判程序進行之處
    ，爰依刑事訴訟法第273 條之1 第1 項、第284 條之1 ，裁
    定依簡式審判程序審理；又簡式審判程序之證據調查，依刑
    事訴訟法第273 條之2 規定，不受同法第159 條第1 項審判
    外陳述排除之限制，再被告對於卷內之各項證據，亦不爭執
    證據能力，故卷內所列之各項證據，自得作為證據，合先敘
    明。
二、上揭事實，業據被告於警訊及本院審理時坦承不諱，而為警
    所扣案之第一級毒品海洛因1 包（驗前淨重0 點038 公克，
    驗後淨重0 點030 公克），經送高雄市立凱旋醫院檢驗結果
    ，確係第一級毒品海洛因，此有該醫院98年2 月27日高市凱
    醫驗字第第9461號濫用藥物成品檢驗鑑定書1 紙附卷可佐；
    足認被告上開自白顯與事實相符，堪信為真實。本件事證明
    確，被告犯行洵堪認定。
三、按海洛因係毒品危害防制條例第2 條第2 項第1 款所定之第
    一級毒品，不得非法持有。故核被告所為，係犯毒品危害防
    制條例第11條第1 項持有第一級毒品罪。查被告有事實欄所
    載論罪科刑執行之情形，此有臺灣屏東地方法院檢察署刑案
    資料查註紀錄表及臺灣高等法院被告前案紀錄表各1 份在卷
    可查，其受有期徒刑執行完畢後，5 年之內再犯有期徒刑以
    上刑之本罪，為累犯，應依刑法第47條第1 項規定加重其刑
    。爰審酌被告曾因犯施用毒品案件，屢經觀察勒戒、強制戒
    治及判刑確定執行完畢，仍不知戒絕，又觸犯本件犯行，顯
    示其定力不足、意志不堅、易受外界誘惑，惟兼念及其犯後
    始終坦承犯行，態度良好等一切情狀，量處如主文所示之刑
    ；又審酌其年齡、職業、收入、社會地位等節，並諭知易科
    罰金之折算標準如主文所示，以資儆懲。至扣案之第一級毒
    品海洛因1 小包（驗前淨重0 點038 公克，驗後淨重0 點03
    0 公克），經送高雄市立凱旋醫院檢驗結果，確係第一級毒
    品海洛因，已如前述；而因鑑定單位一般係以傾倒之方式，
    將包裝袋內之毒品倒出而與包裝袋分離而稱重，必要時，輔
    以刮杓刮取袋內粉末，然無論依何種方式分離，包裝袋內均
    有極微量之毒品殘留，業經法務部調查局以93年3 月19日調
    科壹字第09300113060 號函釋在案，認前開空包裝袋，其內
    含有極微量第一級毒品海洛因殘留而無法析離，應整體視為
    查獲之第一級毒品海洛因，均應依毒品危害防制條例第18條
    第1 項前段之規定併予宣告沒收銷燬之。
據上論斷，應依刑事訴訟法第273 條之1第1項、第299 條第1 項
前段，毒品危害防制條例第11條第1 項、第18條第1 項前段，刑
法第11條、第47條第1 項，判決如主文。
本案經檢察官劉昀到庭執行職務。
中    華    民    國    98    年    4     月    8     日
                  刑事第一庭  法  官  許蓓雯
以上正本證明與原本無異。
如不服本判決應於收受判決後10日內向本院提出上訴書狀，並應
敘述具體理由；其未敘述上訴理由者，應於上訴期間屆滿後20日
內向本院補提理由書（均須按他造當事人之人數附繕本）「切勿
逕送上級法院」。
                              書記官  鄭美雀
中    華    民    國    98    年    4     月    8     日
本案論罪科刑法條：
毒品危害防制條例第11條第1項
持有第一級毒品者，處 3 年以下有期徒刑、拘役或新臺幣 5 萬
元以下罰金。


司法院資訊處製作；財團法人民間司法改革基金會備份。
